---
title: "KUB datalab præsentationer"
author: "Christian Knudsen"
date: '2022-09-21'
output: html_document
---

```{r setup, include=FALSE}
knitr::opts_chunk$set(echo = TRUE)
```

## en liste

```{r}
liste <- list.files(path = "slides", pattern = ".html", recursive = T)
liste <- paste0("[", liste, "](", liste, ")")


```
`r liste`



```{r cars}
list.files(path="slides", pattern = ".html", recursive = T)
```

## hvordan?

Placer det (R)markdown dokument der indeholder dine slides i mappen slides.
Giv dine slides deres egen mappe. 

som i:
|
|- slides
  |
  |- 20220921_panum_pres
    |
    |- slides.rmd
    

## herunder renderer vi:
Det er lettere end at smide det i render.yml

det her er kopieret ud fra render.yml
rmarkdown::render("test.Rmd", "slidy_presentation", "test.html")


liste <- list.files( pattern = ".Rmd", full.names = T, recursive = T, include.dirs = T);
navne <- gsub("Rmd", "html", liste);
for(i in 1:length(liste)){
  rmarkdown::render(liste[i], "slidy_presentation", navne[i])
};


